---
title: "Informe dinàmic"
output: word_document
always_allow_html: true
params:
  n: NA
  n1: NA
  n2: NA
---

```{r, echo=FALSE}
# The `params` object is available in the document.
#params$n
t_tumors <- params$n
province_map <- params$n1
loc3_map <- params$n2

is.nan.data.frame <- function(x)
do.call(cbind, lapply(x, is.nan))


# Get number of tumors by patient
tumors_by_pacient <- aggregate(x=t_tumors$loc3, by = list(t_tumors$id_pacient, t_tumors$sexe), FUN = length)
colnames(tumors_by_pacient) <- c("id_pacient", "sexe", "n_tumors")

n_patient_with_one_tumor <- tumors_by_pacient[tumors_by_pacient$n_tumors==1,]
n_patient_with_two_tumor <- tumors_by_pacient[tumors_by_pacient$n_tumors==2,]
n_patient_with_three_tumor <- tumors_by_pacient[tumors_by_pacient$n_tumors==3,]
n_patient_with_more_then_three_tumor <- tumors_by_pacient[tumors_by_pacient$n_tumors>3,]



n_patient = length(unique(t_tumors[, 'id_pacient']))
n_patient_man = length(unique(t_tumors[t_tumors$sexe==1,][,'id_pacient']))
n_patient_woman = length(unique(t_tumors[t_tumors$sexe==2,][,'id_pacient']))


n_tumors = nrow(t_tumors)
n_tumors_man = nrow(t_tumors[t_tumors$sexe==1,])
n_tumors_woman = nrow(t_tumors[t_tumors$sexe==2,])






```




#### <b>INTRODUCCIÓ</b>



#### MATERIAL I MÈTODES




#### RESULTATS






Taula 1





```{r,echo=FALSE}
distribution_patients <- data.frame(
    c(
      "Pacients",
      "Tumors",
      "Pacients amb doble tumor",
      "Pacients amb triple tumor"
    ),
    c(
        n_patient_man,
        n_tumors_man,
        nrow(n_patient_with_two_tumor[n_patient_with_two_tumor$sexe==1,]),
        nrow(n_patient_with_three_tumor[n_patient_with_three_tumor$sexe==1,])
    ),
    c(
        round(n_patient_man/n_patient*100, 1),
        round(n_tumors_man/n_tumors*100, 1),
        round(nrow(n_patient_with_two_tumor[n_patient_with_two_tumor$sexe==1,])/nrow(n_patient_with_two_tumor)*100, 1),
        round(nrow(n_patient_with_three_tumor[n_patient_with_three_tumor$sexe==1,])/nrow(n_patient_with_three_tumor)*100, 1)
    ),
    c(
        n_patient_woman,
        n_tumors_woman,
        nrow(n_patient_with_two_tumor[n_patient_with_two_tumor$sexe==2,]),
        nrow(n_patient_with_three_tumor[n_patient_with_three_tumor$sexe==2,])
    ),
    c(
        n_patient_woman/n_patient,
        n_tumors_woman/n_tumors,
        nrow(n_patient_with_two_tumor[n_patient_with_two_tumor$sexe==1,])/nrow(n_patient_with_two_tumor),
        nrow(n_patient_with_three_tumor[n_patient_with_three_tumor$sexe==1,])/nrow(n_patient_with_three_tumor)
    ),
    c(
        n_patient,
        n_tumors,
        nrow(n_patient_with_two_tumor),
        nrow(n_patient_with_three_tumor)
    )
)
colnames(distribution_patients) <-c("", "Homes", "H%", "Dones", "D%",  "Total")

distribution_patients[is.nan(distribution_patients)] <- 0
```

```{r,echo=FALSE}
colnames(distribution_patients) <-c("A", "B", "C", "D", "E",  "F")

```

```{r,echo=FALSE}
df_dist <- data.frame(distribution_patients)
ft_distribution_patients <- flextable(df_dist)
ft_distribution_patients <-  set_header_labels(ft_distribution_patients, values = list(A=" ", B="Homes", C="%", D="Dones", E="%", F="Total"))
ft_distribution_patients <- autofit(ft_distribution_patients)
ft_distribution_patients

```




 


Taula 2

 




```{r,echo=FALSE}
province_tumor_table <- aggregate(x=t_tumors$id_tumor, by = list(t_tumors$cp, t_tumors$province), FUN = length)
colnames(province_tumor_table) <- c("Codigo", "Provincia", "n_tumors")
province_tumor_table <- aggregate(x=province_tumor_table$n_tumors, by = province_tumor_table, FUN = function(x){ round(x/nrow(t_tumors)*100, 1)})
colnames(province_tumor_table) <- c("Codigo", "Provincia", "n_tumors", "%")
province_tumor_table <- province_tumor_table[order(-province_tumor_table[,"n_tumors"]),]
province_tumor_table[is.nan(province_tumor_table)] <- 0


colnames(province_tumor_table) <- c("A", "B", "C", "D")


df_province_tumor_table <- data.frame(province_tumor_table)
ft_province_tumor_table <- flextable(df_province_tumor_table)
ft_province_tumor_table <-  set_header_labels(ft_province_tumor_table, values = list(A="Codi", B="Provincia", C="N.Tumors", D="%"))

ft_province_tumor_table <- autofit(ft_province_tumor_table)
ft_province_tumor_table


```




### FIGURA 1
#### Distribució dels tumors per edat i sexe en residents a Lleida del Registre hospitalari de tumors










```{r,echo=FALSE}
tumor_by_age <- aggregate(x=t_tumors$id_tumor, by = list(t_tumors$age, t_tumors$sexe), FUN = length)
colnames(tumor_by_age) <- c("age", "sexe", "n_tumors")
tumor_by_age <- aggregate(x=tumor_by_age$age, by = tumor_by_age, FUN = function(x){
    aux_x <- as.numeric(x)
    if(aux_x>=85){
        ">=85"
    }else{
        aux_x <- as.integer(aux_x/5)
        paste(aux_x*5, "a", aux_x*5+4)   
    }
})
colnames(tumor_by_age) <- c("age", "sexe", "n_tumors", "Range")


tumor_by_age <- tumor_by_age[order(-tumor_by_age[,"age"]),]


tumor_by_age <- aggregate(x=tumor_by_age$n_tumors, by = list(tumor_by_age$Range, tumor_by_age$sexe), FUN = sum)
colnames(tumor_by_age) <- c("Range", "Sexe", "Casos")


pirmide = data.frame(Range="0 a 4", Home=0 ,Dona=0, Total=0)
p_ranges <- c("0 a 4")
names(pirmide) <- c("Range", "Home", "Dona", "Total")
for(i in seq(5,80, by=5)){
   pirmide <- rbind(pirmide, data.frame(Range=paste(i,"a",i+4), Home=0 ,Dona=0, Total=0))
   p_ranges <- rbind(p_ranges, paste(i,"a",i+4))
}
pirmide <- rbind(pirmide, data.frame(Range=">=85", Home=0 ,Dona=0, Total=0))
p_ranges <- rbind(p_ranges, ">=85") 
for(i in 1:nrow(tumor_by_age)){
    # 2 -> Sexe
    if(tumor_by_age[i,][["Sexe"]]==1){
        pirmide[pirmide$Range==tumor_by_age[i,][["Range"]],][,2] <- tumor_by_age[i,][["Casos"]]
    }else{
        pirmide[pirmide$Range==tumor_by_age[i,][["Range"]],][,3] <- tumor_by_age[i,][["Casos"]]
    }
    pirmide[pirmide$Range==tumor_by_age[i,][["Range"]],][,4] <- pirmide[pirmide$Range==tumor_by_age[i,][["Range"]],][,4] + tumor_by_age[i,][["Casos"]]
}
pirmide$Range <- factor(pirmide$Range,levels = p_ranges)
p_dona <- data.frame(pirmide[,c("Range", "Dona")])
p_home <- data.frame(pirmide[,c("Range", "Home")])

ggplot(data=pirmide, aes(x=Range, y=Total,fill=Total)) + 
geom_bar(data=pirmide, stat = "identity", aes(y=Dona, fill="Dona")) + # + scale_fill_manual(values=c("#DE0E67",)) 
geom_bar(data=pirmide, stat = "identity", aes(y=Home*-1, fill="Home")) +
scale_x_discrete("Rang d'edat") +
scale_y_continuous("Total",breaks=seq(-2000,2000,200),labels=abs(seq(-2000,2000,200))) +
theme(legend.position="bottom") +
coord_flip()
```


 

### Taula 3
#### Distribució de pacients i tumors per sexe del Registre hospitalari de tumors 


```{r,echo=FALSE}
        
        
        pellMelanoma <- list("M-87203", "M-87213", "M-87423",
                        "M-87433", "M-87443", "M-87453",
                        "M-87723", "M-87223", "M-87233",
                        "M-87303", "M-87403", "M-87413",
                        "M-87463", "M-87613", "M-87703",
                        "M-87713", "M-87803")

        tumor_by_loc3_aux1 <- t_tumors[c("id_tumor", "loc3", "morf", "sexe")]

        tumor_by_loc3_aux <- na.omit(tumor_by_loc3_aux1) 
        for(i in 1:length(pellMelanoma)){
            if(nrow(tumor_by_loc3_aux[(tumor_by_loc3_aux$loc3=="C44" & tumor_by_loc3_aux$morf==pellMelanoma[[i]]),])!=0){
                tumor_by_loc3_aux[(tumor_by_loc3_aux$loc3=="C44" & tumor_by_loc3_aux$morf==pellMelanoma[[i]]),]['loc3'] <- "C44-1"
            } 
        }
        
        
        
        tumor_by_loc3 <- aggregate(x=tumor_by_loc3_aux$id_tumor, by = list(tumor_by_loc3_aux$loc3, tumor_by_loc3_aux$sexe), FUN = length)
        colnames(tumor_by_loc3) <- c("loc3", "sexe", "n_tumors")
        tumor_by_loc3_male = subset(tumor_by_loc3, sexe==1)[,c("loc3", "n_tumors")]
        tumor_by_loc3_female = subset(tumor_by_loc3, sexe==2)[,c("loc3", "n_tumors")]
        colnames(tumor_by_loc3_male) <- c("loc3", "Home")
        colnames(tumor_by_loc3_female) <- c("loc3", "Dona")
        tumor_by_loc3_male <- merge(data.frame(loc3=unique(tumor_by_loc3[,"loc3"])),tumor_by_loc3_male,all.x=TRUE,by.x=c("loc3"),by.y=c("loc3"))
        tumor_by_loc3 <- merge(tumor_by_loc3_male,tumor_by_loc3_female,all.x=TRUE,by.x=c("loc3"),by.y=c("loc3"))
        tumor_by_loc3[, c("loc3")] <- sapply(tumor_by_loc3[, c("loc3")], as.character)
        tumor_by_loc3[is.na(tumor_by_loc3)] <- 0
        tumor_by_loc3$Total <- tumor_by_loc3$Home + tumor_by_loc3$Dona
        tumor_by_loc3$"Total%" <- round((tumor_by_loc3$Total / n_tumors) *100, 2)
        tumor_by_loc3$"Home%" <- round((tumor_by_loc3$Home / n_tumors_man) *100, 2)
        tumor_by_loc3$"Dona%" <- round((tumor_by_loc3$Dona / n_tumors_woman) *100, 2)
        tumor_by_loc3$loc3_desc <- lapply(tumor_by_loc3$loc3, function(x)loc3_map[x])
        tumor_by_loc3[, c("loc3_desc")] <- sapply(tumor_by_loc3[, c("loc3_desc")], as.character)
        tumor_by_loc3 <- tumor_by_loc3[order(tumor_by_loc3[,"loc3"]),]

        if(nrow(tumor_by_loc3[tumor_by_loc3$loc3=="C44-1",])!=0){
            tumor_by_loc3[tumor_by_loc3$loc3=="C44-1",]["loc3_desc"] <- "Pell melanoma"  
        }
        
        if(nrow(tumor_by_loc3[tumor_by_loc3$loc3=="C44",])!=0){
            tumor_by_loc3[tumor_by_loc3$loc3=="C44",]["loc3_desc"] <- "Pell No melanoma"
        }
                                
        if(nrow(tumor_by_loc3[tumor_by_loc3$loc3=="C44-1",])){
            tumor_by_loc3[tumor_by_loc3$loc3=="C44-1",]["loc3"] <- "C44" 
        }


        tumor_by_loc3_oder_by_total <- tumor_by_loc3 <- tumor_by_loc3[order(-tumor_by_loc3[,"Total"]),]
        
        reordered <- data.frame(
          c(tumor_by_loc3_oder_by_total$loc3),
          c(tumor_by_loc3_oder_by_total$loc3_desc),
          c(tumor_by_loc3_oder_by_total$Home),
          c(tumor_by_loc3_oder_by_total['Home%']),
          c(tumor_by_loc3_oder_by_total$Dona),
          c(tumor_by_loc3_oder_by_total['Dona%'])
          )
        names(reordered) <- c("A", "B", "C", "D", "E", "F")
        

        df_reordered <- data.frame(reordered)
        ft_reordered <- flextable(df_reordered)

        ft_reordered <-  set_header_labels(ft_reordered, values = list(A="Codi", B="Descripcio", C="Homes", D="%", E="Dones", F="%"))

        ft_reordered <- autofit(ft_reordered)

        ft_reordered

```



 



### Figura 2
#### Rànquing de localitzacions tumorals en homes residents a Lleida del Registre hospitalari de tumors (sense pell no melanoma) 





```{r,echo=FALSE}
tumor_by_loc3_oder_by_total_home <- head(tumor_by_loc3_oder_by_total[tumor_by_loc3_oder_by_total$Home!=0,], 15)
ggplot(data=tumor_by_loc3_oder_by_total_home, aes(x=reorder(loc3_desc, Home), y=Home)) + 
geom_bar(stat = "identity", fill=c("#2270BC")) + xlab("") +
scale_y_continuous("Total",breaks=seq(-2000,2000,50),labels=abs(seq(-2000,2000,50))) +
coord_flip()
```




 





### Figura 3

#### Rànquing de localitzacions tumorals en dones residents a Lleida del Registre hospitalari de tumors (sense pell no melanoma) 




```{r,echo=FALSE}
tumor_by_loc3_oder_by_total_dona <- head(tumor_by_loc3_oder_by_total[tumor_by_loc3_oder_by_total$Dona!=0,],15)
ggplot(data=tumor_by_loc3_oder_by_total_dona, aes(x=reorder(loc3_desc, Dona), y=Dona)) + 
geom_bar(stat = "identity", fill=c("#DE0E67")) +  xlab("") +
scale_y_continuous("Total",breaks=seq(-2000,2000,50),labels=abs(seq(-2000,2000,50))) +
coord_flip()
```




#### DISCUSSIÓ



```{r,echo=FALSE}

```



 